臺灣新北地方法院刑事裁定
111年度聲字第1730號
聲  請  人  臺灣新北地方檢察署檢察官
受  刑  人  朱勝宏



                    （現於法務部○○○○○○○○○○○執行中）
上列受刑人因數罪併罰有二裁判以上，經聲請人聲請定其應執行
刑（111年度執聲字第1213號），本院裁定如下：
    主  文
朱勝宏因犯如附表所示各罪所處之刑，應執行有期徒刑10月。
    理  由
一、聲請意旨略以：受刑人朱勝宏因違反搶奪等案件，先後經判
    決確定如附表（編號1、2「備註欄」均應更正為「新北地檢
    111年度執更字第1672號）」，應依刑法第53條及第51條第5
    款，定其應執行之刑，爰依刑事訴訟法第477條第1項聲請裁
    定等語。
二、按裁判確定前犯數罪者，併合處罰之。但有下列情形之一者
    ，不在此限：一、得易科罰金之罪與不得易科罰金之罪。二
    、得易科罰金之罪與不得易服社會勞動之罪。三、得易服社
    會勞動之罪與不得易科罰金之罪。四、得易服社會勞動之罪
    與不得易服社會勞動之罪；前項但書情形，受刑人請求檢察
    官聲請定應執行刑者，依第51條規定定之；數罪併罰，有二
    裁判以上者，依刑法第51條之規定，定其應執行之刑；宣告
    多數有期徒刑者，於各刑中之最長期以上，各刑合併之刑期
    以下，定其刑期，但不得逾30年，刑法第50條、第53條、第
    51條第5款分別定有明文。
三、次按裁判確定前犯數罪者，併合處罰之。數罪併罰，分別宣
    告多數有期徒刑者，於各刑中之最長期以上，各刑合併之刑
    期以下，定其刑期，但不得逾30年，刑法第50條第1 項前段
    、第51條第5款分別定有明文。次按刑事訴訟法第370條第2
    項、第3項，已針對第二審上訴案件之定應執行刑，明定有
    不利益變更禁止原則之適用；而分屬不同案件之數罪併罰有
    應更定執行刑之情形，倘數罪之刑，曾經定應執行刑，再與
    其他裁判宣告之刑定應執行刑時，在法理上亦同受此原則之
    拘束。亦即，另定之執行刑，其裁量所定之刑期，不得較重
    於前定之執行刑加計後裁判宣告之刑或所定執行刑之總和（
    參最高法院111年度台抗字第511號刑事裁定意旨）。
四、經查：受刑人因搶奪等案件，經法院分別判處如附表所示之
    刑，其中編號1至2所示2罪經本院以111年度聲字第1167號刑
    事裁定應執行有期徒刑9月，均確定在案，此有如附表所示
    刑事判決及臺灣高等法院被告前案紀錄表附卷可稽。經核附
    表編號3所示之罪係於編號1至2所示案件判決確定前所犯；
    又附表編號1、3所示2罪均屬得易科罰金之罪、編號2所示之
    罪則為不得易科罰金之罪，而受刑人於民國111年5月30日具
    狀請求檢察官就附表所示3罪聲請定其應執行刑一情，有聲
    請合併狀在卷可考，揆諸刑法第50條規定，檢察官依刑事訴
    訟法第477條第1項聲請定其應執行刑，洵屬正當，應予准許
    。再附表所示3罪既應重定應執行刑，則前開所定應執行刑
    即皆當然失效，本院自可依如附表所示3罪之宣告刑更定應
    執行刑。又查本院定本案應執行刑，不得逾越刑法第51條第
    5款所定法律之外部界限，即不得重於附表所示4罪之宣告刑
    總和即有期徒刑2年1月；又參照上開最高法院111年度台抗
    字第511號刑事裁定意旨，亦應受內部界限之拘束，即不得
    重於附表編號1至2所定應執行刑加計編號3所處宣告刑之總
    和即有期徒刑1年；復考量如附表所示3罪之犯罪時間、類型
    、情節及關聯性、罪質、侵害法益、對社會危害情形及人格
    特性，參以受刑人於本院訊問時供稱：我知道之前做錯，也
    坦承犯行，希望可以給我一次機會，請從輕量刑等語（見本
    院111年度聲字第1730號卷第50頁），就如附表所示3罪為整
    體非難評價後，依限制加重規定，於法律拘束之外部及內部
    界限內加以裁量，爰定應執行刑如主文所示。末按數罪併罰
    中之一罪依刑法規定得易科罰金，若因與不得易科之他罪併
    合處罰結果而不得易科罰金時，原可易科部分，所處之刑，
    自亦無庸為易科折算標準之記載（最高法院80年度台抗字第
    577號刑事裁定、司法院大法官釋字第144號、第679號解釋
    意旨參照）。今受刑人所犯如附表所示3罪，其中編號1、3
    所示2罪雖得易科罰金，但因與編號2所示不得易科罰金之罪
    合併處罰，揆諸上揭最高法院裁定及司法院大法官解釋意旨
    ，本案所定應執行刑即不得易科罰金，自毋庸為易科罰金折
    算標準之諭知。
五、依刑事訴訟法第477條第1項，刑法第50條第1項但書第1款、
    第2項、第53條、第51條第5款，裁定如主文。　　
中　　華　　民　　國　　111 　年　　7 　　月　　 8　　日
                  刑事第三庭    法　官  施建榮
得抗告上列正本證明與原本無異。
如不服本裁定，應於裁定送達後五日內敘明抗告理由，向本院提
出抗告狀。
                                書記官  黃姿涵
中　　華　　民　　國　　111 　年　　7 　　月　　13　　日

【附表】
編　　　　　號           1          2         3 罪　　　　　名  刑法第320條第1項之竊盜罪 刑法第325條第1項之搶奪罪 刑法第320條第1項之竊盜罪 宣　　告　　刑  有期徒刑3月，如易科罰金，以新臺幣1千元折算1日。 有期徒刑7月。 有期徒刑3月，如易科罰金，以新臺幣1千元折算1日。 犯　罪　日　期  110年12月15日 110年12月15日 110年7月30日 偵查(自訴)機關 年　度　案　號  新北地檢110年度偵字第48315號 新北地檢110年度偵字第48315號 新北地檢110年度偵字第39050號 最　後事實審 法　　院 臺灣新北地方法院 臺灣新北地方法院 臺灣新北地方法院  案　　號 111年度訴字第215號 111年度訴字第215號 110年度審易字第2281號  判決日期 111年2月24日 111年2月24日 111年3月10日 確  定判　決 法　　院 臺灣新北地方法院 臺灣新北地方法院 臺灣新北地方法院  案　　號 111年度訴字第215號 111年度訴字第215號 110年度審易字第2281號  判　　決確定日期 111年4月7日 111年4月7日 111年4月20日 備  註  1、新北地檢111年度執更字第1672號。 2、編號1至2所處宣告刑經本院以111年聲字第1167號刑事裁定應執行有期徒刑9月確定。   新北地檢111年度執字第5057號。